429Edepot - Archives communales déposées de Pusy-et-Épenoux
Archives Départementales de la Haute-Saône
Série Edepot
ARCHIVES COMMUNALES DEPOSEES. ARCHIVES DES INTERCOMMUNALITES.
429Edepot - Archives communales déposées de Pusy-et-Épenoux
1596-1876
429Edepot1-12
Archives Départementales de la Haute-Saône 14B rue Miroudot St Ferjeux 70000 VESOUL
COMMUNE DE PUSY-ET-EPENOUX
Note: cf. E 727, registres paroissiaux de Pusy (1686-1690).
Modalités d'entrée
Dépôt du 07/07/2014
Dernier ajout le 07/07/2014
Archives publiques
- ARCHIVES ANCIENNES
  - FINANCES, IMPOTS ET COMPTABILITE
    - Double de l’arpentement général du territoire de Pusy., 1707; 429 Edepot 1; CC1; 1 registre.
      Communicabilité
      Communicable
      REGISTRE
      Thesaurus administratif:
      FISCALITE
  - BIENS COMMUNAUX, EAUX ET FORETS, TRAVAUX PUBLICS, VOIRIE
    - Plan et procès-verbaux de reconnaissance des rues, chemins et communaux de Pusy, par Camus, de Faverney, arpenteur., An VII-1799; 429 Edepot 2; DD1; 1 plan.
      PLAN; PROCES-VERBAL
      RESEAU ROUTIER
    - Reconnaissance par les habitants de Pusy, réunis en corps de communauté par laquelle ils règlent que plusieurs petites pièces de terre pris du moulin de Gabouret appartiennent au territoire de Pusy (1772). Délibération faite par les habitants et la communauté de Pusy au sujet de leurs sentiers et chemins communs (1773)., 1772-1773; 429 Edepot 3; DD2; 1 liasse.
      DELIBERATION
      BIENS COMMUNAUX; RESEAU ROUTIER
  - CULTE
    - Registres paroissiaux de Pusy, Auxon et Epenoux: baptêmes (deux feuillets en lambeaux qui subsistent d’un ancien registre, 1599-1600; un feuillet, 1631; 1605-1631); mariages (1596-1612; 1620-1631); baptêmes (un feuillet de 1663; 1647-1676); mariages (1647-1675); sépultures (1658-1675); reddition de comptes en 1667; baptêmes (1667-1670; 1667-1685)., 1596-1685; 429 Edepot 4; GG1; 1 volume factice, cartonné, réunissant plusieurs registres sans couverture.
      REGISTRE PAROISSIAL
      DECES; MARIAGE; NAISSANCE
      Noms géographiques:
      AUXON
    - Copie du XVIIème siècle de registres et registres paroissiaux de Pusy, Auxon et Epenoux: baptêmes, avec quelques mentions de décès en marge (1596-1598; 1601-1636; 1647-1712; deux actes de 1691 et de 1641; 1676-1730)., 1596-1730; 429 Edepot 5; GG2; 1 volume factice cartonné.
      DECES; NAISSANCE
    - Registres paroissiaux de Pusy et Epenoux: sépultures (1675-1749), mariages (1676-1775)., 1675-1775; 429 Edepot 6; GG3; 1 volume factice cartonné.
      DECES; MARIAGE
    - Registres paroissiaux de Pusy et Epenoux: baptêmes, mariages, sépultures (1686-1690; 1700-1702)., 1686-1702; 429 Edepot 7; GG4; Plusieurs cahiers.
    - Registre paroissial de Pusy et Epenoux: baptêmes, mariages et sépultures (1700-1703), sépultures (1749-1775)., 429 Edepot 8; GG5; 1 registre.
    - Registre paroissial de Pusy et Epenoux: baptême, mariages et sépultures., 1730-1780; 429 Edepot 9; GG5; 1 registre.
    - Registre paroissial de Pusy et Epenoux: baptême, mariages et sépultures., 1780-1792; 429 Edepot 10; GG6; 1 registre.
    - Pétition des habitants de Pusy et Epenoux tendant à ce que leur église soit ouverte au culte catholique; extraits d’actes d’état civil (1778-1876); tableau des registres de l’état civil existant dans les archives de la commune (1835)., 429 Edepot 11; GG7; 1 liasse.
      PETITION
      CATHOLICISME; ETAT CIVIL
  - DOCUMENTS DIVERS
    - Papiers concernant des familles: actes d’acquisition; de notoriété de la famille Deport (1773-XIXème siècle); saisie de biens et mobilier pour émigration sur la famille Bureau de Pusy (1793-1795)., 1773-[XIXe]; 429 Edepot 12; II1; 1 liasse.